【裁判字號】    92,上重訴,55
【裁判日期】    921231
【裁判案由】    毒品危害防制條例
【裁判全文】
臺灣高等法院臺中分院刑事判決                    九十二年度上重訴字第五五號
    上  訴  人
    即  被  告  辛○○
    選任辯護人  葉涵德
右上訴人因毒品危害防制條例案件，不服臺灣台中地方法院九十二年度訴字第一一一
七號中華民國九十二年九月九日第一審判決（起訴案號：臺灣台中地方法院檢察署九
十二年度偵字第八二六０號），提起上訴，本院判決如左：
      主  文
原判決撤銷。
辛○○販賣第一級毒品，累犯，處有期徒刑拾貳年；販賣第一級毒品所得新臺幣壹萬
參仟元沒收，如全部或一部不能沒收時，以其財產抵償之，扣案之第一級毒品海洛因
柒包（合計淨重肆拾伍點貳公克）、海洛因殘渣袋捌個，均沒收銷燬之，扣案之壓縮
器貳台、研磨機壹台、電子磅秤壹台、帳冊貳本、帳單貳張、分裝袋壹大包、夾鍊袋
壹佰貳拾個、藥鏟伍支，均沒收。又共同連續販賣第二級毒品，累犯，處有期徒刑捌
年；販賣第二級毒品所得新臺幣拾貳萬貳仟伍佰元沒收，如全部或一部不能沒收時，
以其財產抵償之，扣案之安非他命二包（毛重共三‧五公克）均沒收銷燬之，扣案之
壓縮器貳台、研磨機壹台、電子磅秤壹台、帳冊貳本、帳單貳張、分裝袋壹大包、夾
鍊袋壹佰貳拾個、藥鏟伍支均沒收。應執行有期徒刑拾捌年，販賣第一級毒品所得新
臺幣壹萬參仟元、販賣第二級毒品所得新臺幣拾貳萬貳仟伍佰元均沒收，如全部或一
部不能沒收時，以其財產抵償之，扣案之第一級毒品海洛因柒包（合計淨重肆拾伍點
貳公克）、海洛因殘渣袋捌個、安非他命二包（毛重共三‧五公克）均沒收銷燬之，
扣案之壓縮器貳台、研磨機壹台、電子磅秤壹台、帳冊貳本、帳單貳張、分裝袋壹大
包、夾鍊袋壹佰貳拾個、藥鏟伍支，均沒收。
      事  實
一、辛○○前因違反麻醉藥品管理條例案件，經本院於民國八十六年一月二十二日以
    八十五年度上易字第二八０四號判決處有期徒刑八月確定，於八十六年十月三十
    一日縮短刑期執行完畢；另因違反毒品危害防制條例案件，經本院於九十年二月
    十三日以八十九年度上易字第一三七一號判決處有期徒刑六月確定，於九十年四
    月二日易科罰金執行完畢；猶不知悔改，又意圖營利，而基於販賣第一級毒品海
    洛因之犯意，於九十一年五月二十一日十八時許，在其臺中市○○路○段五一巷
    十號八樓住處，將一包毛重約五‧五公克之第一級毒品海洛因，以新臺幣（下同
    ）一萬三千元之價格販賣予綽號「豆花」之己○○；另又意圖營利，而基於販賣
    第二級毒品安非他命之概括犯意，或單獨、或與一不詳姓名之成年女子共同於附
    表所示時間、地點，先後多次販賣安非他命予己○○、甲○○、丁○○、乙○○
    等人，金額共計十二萬二千五百元，其交易之次數及各次交易之金額，各詳如附
    表所示。
二、九十一年五月二十三日十七時許，在臺中市○○路○段五一巷十號八樓辛○○住
    處為警搜索查獲，當場扣得辛○○所有之海洛因殘渣袋八個、夾鍊袋一百二
    十個、壓縮器一台、研磨機一台、藥鏟三支、帳冊二本、帳單二紙、
    吸食器一組、儲金簿二本、提款卡四張、行動電話二具、ＳＩＭ卡二張、ＳＩ
    Ｍ卡保護卡三張、安非他命三包（毛重共九九‧七公克，業經臺灣臺中地方法
    院檢察署檢察官另以九十二年度執聲字第七五一號聲請單獨宣告沒收，經原審法
    院於九十二年四月二十一日以九十二年度聲字第一三六七號裁定宣告沒收銷燬之
    ，並經臺灣臺中地方法院檢察署檢察官以九十二年五月二十一日中檢盛執字第三
    六四八四號處分命令沒收銷燬在案），及屬己○○所有之電子磅秤一台（業經原
    審法院另於九十一年度訴字第一八一三號己○○毒品危害防制條例一案之判決中
    宣告沒收，並經經臺灣臺中地方法院檢察署檢察官以九十一年十月三日中檢盛執
    字第六九一一六號處分命令沒收在案）；九十一年五月三十一日十九時三十分，
    又在臺中市○○區○○路一○九號四樓之五為警查獲，並扣得辛○○所有之海
    洛因七包（合計淨重四五‧二公克）、安非他命二包（毛重共三‧五公克）、
    電子磅秤一台、壓縮器一台、藥鏟二支、分裝袋一大包、玻璃吸食器
    四個、吸食器一組、噴火燈一支。
三、案經臺中市警察局第六分局報請臺灣臺中地方法院檢察署檢察官偵查起訴。
      理  由
一、訊據上訴人即被告辛○○矢口否認前揭犯行，辯稱伊未曾販賣海洛因，伊所購海
    洛因係欲供自己施用，安非他命則係伊與朋友一起所購買，或是幫朋友所購買，
    因己○○、甲○○、丁○○、乙○○等人均與毒販張雯琪不認識，而透過伊代為
    購買或與伊一起購買，丁○○、乙○○於被警借提時曾被刑求，且乙○○先前與
    伊吵過架，與伊有過節，彼等證稱毒品係向伊所購，所證均有不實云云。惟查右
    揭事實，業據：
  (1)證人己○○於九十一年五月二十四日警訊時供明其被查獲之毛重約五‧五公克之
    海洛因，係於九十一年五月二十一日十八時許，在台中市○○路○段五十一巷十
    號八樓以一萬三千元向辛○○所購，並就警方提供之素行前科相片，指認該相片
    中之辛○○即為賣其海洛因之人無誤，辛○○於帳冊及帳單內所載之「豆花」確
    係其本人之綽號（第一一０七三號偵查卷第十二、十三頁）；於九十一年七月三
    十一日偵查中供稱：其只有向辛○○買過三千元這一次，買了一錢安非他命，時
    間約在九十一年二、三月間，在台中市建國市場所購；復供稱：其於警訊筆錄中
    之陳述，除關於被告辛○○研磨壓縮毒品拿去騙吸毒者，讓他們以為海洛因是未
    被稀釋過的該部分外，其餘均實在（第一一０七三號偵查卷第一一九、一二０頁
    ）。
  (2)證人乙○○於九十二年（警訊筆錄誤載為九十一年）三月三十一日警訊時供稱：
    警方所提供綽號「阿牛」之照片，即係其所認識之辛○○無誤，在辛○○帳簿上
    所登記之「黑貓」正是其本人，在該帳簿上登記之「黑貓」及其後之數字，確係
    其跟辛○○購買毒品之金額，帳簿上所載「黑貓  一一０００」「二月二十五日
      黑貓六五００＋一００００、一０五００」「三月三日  黑貓一一０００」「
    三月十七日  黑貓一一０００、一００００、九五００」，均係其向辛○○購買
    毒品之金額沒錯（第一一０七三號偵查卷第二００頁）；於同日偵查中並供稱其
    在警訊時均係依自己之意思陳述，未受刑求，其經指認辛○○之口卡，綽號「阿
    牛」之人即被告辛○○，其與辛○○間並無嫌隙或糾紛，經檢察官訊以「指認辛○○有何顧慮？」更據其供稱：「我在戒治所的待釋放區有二百多個人在同一舍
    房，他在工三，我在工四，如果相遇他一定會找人去為難我，使我在監獄無法生
    存，請不要將我和辛○○在相同時間開庭或在同一囚車上，只要將我和他隔離願
    意配合說明，而且在通聯也有紀錄，表示我們二人也有認識，他也承認我是綽號
    『黑貓』，他是綽號『阿牛』，我們沒有金錢往來，只有我向他買毒品這件事而
    已。警訊筆錄記載有誤，他只賣我安非他命，沒有（賣我）海洛因。」「帳冊（
    指扣案之帳冊）我都看過了，我工作上需要吸用大量的安非他命，帳冊上所記載
    的時間，確實是我向他買（安非他命）的時間，如果沒有記載時間，我就不確定
    了，都是於九十一年在己○○的住處台中市○○路○段五十一巷十號八樓，我都
    與『阿牛』在那裡交易的。」「一錢有時是一萬元、九千元、一萬一千元、或六
    千五百元，價格起起落落，都是交易安非他命，沒有海洛因。」「（帳冊記載之
    次數共四次，時間是否正確？）是。帳冊雖然只記載四次，但我向他不只買四次
    而已，帳冊是他自己記的應該正確。」「（第一次何時向他買的？）我因吸毒，
    所以記不清楚，大概是九十一年農曆週年後才跟他買安非他命的，買的時間約二
    、三、四月，五月之後就沒有再聯絡。」（第一一０七三號偵查卷第二一九至二
    二一頁）。
  (3)證人丁○○於九十二年三月三十一日（筆錄誤載為三十日）警訊時供稱：其經指
    認辛○○之檔案照片，該人即是綽號「阿牛」之男子無訛，辛○○經警查扣之記
    事簿內所載「『聲  一六五００  ５／１４』、『阿聲  八五００  完』、『聲
      四五００』、『聲  一００００』、『阿聲  00000  0000』」，其
    中「聲」即是其本人無訛，「『聲  一六五００  ５／１４』、『阿聲  八五０
    ０  完』、『聲  四五００』、『聲  一００００』、『阿聲  00000  0
    000』」等內容可能是其向辛○○購買毒品安非他命及海洛因時辛○○所記的
    帳，但其有時打賓果也曾向他借錢；其共向辛○○購買約四至五次安非他命，都
    是以行動電話先連絡，再約定在台中市○○路特力屋量販店後交易，通常皆由一
    位約二十五歲左右之女子走路前來送貨（安非他命），有一次是要辛○○帶海洛
    因前來試用，每次大約購買五千元一小包，交易時間大約是在九十一年六、七月
    間，詳細日期已記不起來；經警訊以為何辛○○辯稱上開記事簿內所載係其與伊
    二人間借貸之明細？復據其供稱：「其中應該是我購買一次毒品便償還上一次之
    欠款，其中還有一些是私人借款，所以才會有劃掉的痕跡。」（第一一０七三號
    偵查卷第二０二、二０三頁）；嗣於同日偵查中並供稱其在警訊時均係依自己之
    意思陳述，未受刑求，其經指認辛○○之口卡，綽號「阿牛」之人即被告辛○○
    ，其與辛○○間並無嫌隙或糾紛，其有看過扣案之帳冊，關於該帳冊上所載「五
    月十四日一萬六千五百元（筆錄誤載為五萬六千五百元）：：：等內容是否其向
    辛○○購買毒品之金額，其不清楚，其曾向辛○○借（應指借款）四、五次共四
    、五萬元左右；其大概向辛○○（買過）四、五次左右，都是買安非他命，不曾
    買過海洛因，是在台中市○○路特力屋量販店附近交易，都是由一個女生賣給其
    本人，辛○○沒有親自拿給其本人，五千元一小包，每次都拿五千元，其係先認
    識甲○○，再透過甲○○認識辛○○，九十一年六月初才開始向辛○○購買，直
    到七月，其與辛○○間並無金錢糾紛等情綦詳。（第一一０七三號偵查卷第二一
    九、二二一、二二二頁）。
  (4)證人甲○○於九十二年四月一日警訊時證稱其認識綽號「阿牛」之男子，並指認
    警方所提供的辛○○之照片即其所認識的「阿牛」該男子沒錯，在辛○○帳簿上
    所登記的「阿欽」正是其本人之綽號，該帳簿上所載「阿欽」及其後之數字，即
    登記其跟辛○○購買毒品之金額，其記得跟辛○○買過二次左右，總共約二萬元
    左右，在辛○○帳簿上所載「阿欽  ０‧二」「阿欽  一六０００  五月十四日
    」是其向辛○○購買毒品的金額沒錯，其都是跟辛○○購買安非他命，每次均以
    電話約在台中市○○區○○路與五權西路口交易，都是辛○○親自與其交易，其
    所說完全實在，不想跟辛○○當面對質，因辛○○朋友很多，其害怕到時候關在
    一起而遭到報復（第一一０七三號偵查卷第二三二、二三三頁）；於同日偵查中
    復供稱綽號「阿牛」之人即辛○○，其經指認辛○○之照片確定即「阿牛」此人
    無誤，其於九十一年五月中向辛○○買過二次，一次是九十一年五月十四日，另
    一次是九十一年五月十四日之後，一次是一萬六千元，另一次不太清楚，辛○○
    帳冊上所載一萬六千元該部分正確無誤，一萬六千元是買安非他命二、三錢的數
    量，另一次也是買安非他命，交易地點是在台中市○○路與文心路口附近，其所
    證均屬實，警訊時並未遭受刑求，警訊筆錄均是依其自由意識而陳述，其希望不
    要和辛○○當面對質，辛○○背後勢力龐大，其擔心他會找人對其不利（第一一
    ０七三號偵查卷第二三六至二三八頁）。
  (5)上開己○○、乙○○、丁○○、甲○○等證人於警訊及偵查中所證，堪謂前後一
    致，其間容有少許之出入，亦經各該證人於偵查中更正陳述，經核卷內所附之扣
    案帳簿影本：「豆花」即己○○部分，上開帳簿內確有一筆「豆花  一‧三」
    之記載（第一一０七三號偵查卷第二一四頁），參以被告辛○○於偵查中所供「
    在帳單內記載之『豆花二半五０００及一‧三』，二半就是他欠我二萬五千元，
    ０‧一就是一千元」等語（第一一０七三號偵查卷第一八０頁），此部分所記之
    帳，與己○○在前揭警訊時所供關於其被查獲之毛重約五‧五公克之海洛因，係
    於九十一年五月二十一日十八時許，在台中市○○路○段五十一巷十號八樓以一
    萬三千元向辛○○所購等情，尚無不合；另有一筆「三月十七日豆花三０００」
    之記載（第一一０七三號偵查卷第二０九頁），與其在前揭偵查中所供關於其只
    有向辛○○買過三千元這一次，買了一錢安非他命，時間約在九十一年二、三月
    間，在台中市建國市場所購等情亦無不合。「黑貓」即乙○○部分，上開帳簿
    內確有「二月二十五日  黑貓六五００＋一００００、一０五００」「三月三日
      黑貓一一０００」「黑貓  一一０００」「三月十七日  黑貓一一０００、一
    ００００、九五００」等多筆記載，（第一一０七三號偵查卷第二０五、二０七
    、二０九頁），與其在前揭警訊及偵查中所供關於帳簿上所載「黑貓  一一００
    ０」「二月二十五日  黑貓六五００＋一００００、一０五００」「三月三日
    黑貓一一０００」「三月十七日  黑貓一一０００、一００００、九五００」，
    均係其向辛○○購買毒品之金額沒錯；扣案之帳冊其都看過了，帳冊上所記載的
    時間，確實是其向辛○○購買安非他命的時間，價格起起落落落，一錢有時是一
    萬元、九千元、一萬一千元、或六千五百元，價格起起落落；帳冊記載之次數共
    四次，時間正確，帳冊雖然只記載四次，但其向辛○○不只買四次而已，帳冊是
    辛○○自己記的應該正確；第一次向辛○○購買安非他命之時間，其因吸毒，所
    以記不清楚，大概是在九十一年農曆週年後才開始向辛○○購買，購買的期間約
    在二、三、四月，五月之後就沒有再聯絡等情均符合。「阿聲」即丁○○部分
    ，關於扣案帳冊內所載「『聲  一六五００  ５／１４』、『阿聲  八五００
    完』、『聲  四五００』、『聲  一００００』、『阿聲  00000  000
    0』」等內容，依丁○○前揭警訊及偵查中所供，究係其向辛○○所借或是向辛○○購買毒品之金額固無從認定，惟關於丁○○共向辛○○買過四至五次之安非
    他命，均係以行動電話先連絡，約定在台中市○○路特力屋量販店後交易，交易
    時間大約是在九十一年六、七月間，詳細日期已記不起來，每次大約購買五千一
    小包，均由一年約二十五歲左右之女子前來送貨等情，則據丁○○先後於前揭警
    訊及偵查中證述無異，丁○○究係向辛○○買過四次或五次之安非他命，依丁○○前揭所供，雖亦無從遽行論斷，然基於「罪證有疑，利於被告」之證據法則採
    較有利於被告之認定，丁○○至少共向被告買過四次安非他命，每次均五千元一
    小包，四次交易之金額共計二萬元，殆無可置疑。「阿欽」即甲○○部分，上
    開帳簿內確有「阿欽  一六０００  ５／１４」「阿欽  ０‧二」「阿欽  ０‧
    二」等三筆記載（第一一０七三號偵查卷第二一一、二一四頁），金額共計二萬
    元，與甲○○於前揭警訊時所供：其記得跟辛○○買過二次左右，總共約二萬元
    ，在辛○○帳簿上所載「『阿欽  ０‧二』、『阿欽  一六０００  五月十四日
    』」，是其向辛○○購買安非他命的金額沒錯等情完全吻合，與其在前揭偵查中
    所供：其於九十一年五月中向辛○○買過二次，一次是九十一年五月十四日，另
    一次是九十一年五月十四日之後，一次是一萬六千元，另一次不太清楚，辛○○
    帳冊上所載一萬六千元該部分正確無誤，一萬六千元是買安非他命二、三錢的數
    量，另一次也是買安非他命等情亦大致相符，是甲○○向被告購買安非他命之次
    數應為三次，價款共計二萬元無疑，公訴意旨認被告係連續販賣五千元之安非他
    命予甲○○二次，尚有誤會。
  (6)證人即製作丁○○、乙○○、甲○○上開警訊筆錄之員警戊○○、庚○○於本院
    審理中亦經到庭證稱渠等製作各該筆錄均係依照受訊問人所供據實紀錄，各受訊
    問人均看過筆錄始在筆錄簽名等情屬實（本院卷第八十二、八十三頁）。
  (7)此外尚有如前揭事實欄第二項所載海洛因殘渣袋、夾鍊袋、壓縮器、研磨機、藥
    鏟、帳冊、帳單、安非他命、電子磅秤、分裝袋等物扣案可資佐證。扣案之海洛
    因經送法務部調查局鑑定結果，均含海洛因成分，合計淨重四十五‧二公克，有
    該局鑑定通知書附卷可稽（第一一０七三號偵查卷第一一四頁）；前揭於九十一
    年五月二十三日在臺中市○○路○段五十一巷十號八樓辛○○住處查獲之安非他
    命三包（毛重共九九‧七公克），業經臺灣臺中地方法院檢察署檢察官另以九十
    二年度執聲字第七五一號聲請單獨宣告沒收，經原審法院於九十二年四月二十一
    日以九十二年度聲字第一三六七號裁定宣告沒收銷燬之，並經臺灣臺中地方法院
    檢察署檢察官以九十二年五月二十一日中檢盛執字第三六四八四號處分命令沒收
    銷燬在案，另於同日在同一地點查獲屬己○○所有之電子磅秤一台，亦經原審法
    院另於九十一年度訴字第一八一三號己○○毒品危害防制條例一案之判決中宣告
    沒收，並經經臺灣臺中地方法院檢察署檢察官以九十一年十月三日中檢盛執字第
    六九一一六號處分命令沒收在案，亦據本院調閱臺灣臺中地方法院檢察署九十一
    年度執字第八三七六號等相關案卷查明無誤，並有臺灣臺中地方法院九十一年度
    訴字第一八一三號刑事判決、及九十二年度聲字第一三六七號刑事裁定附卷可按
    （本院卷第一八四至一八七頁）。
  (8)嗣證人丁○○於原審改稱其安非他命不是向被告辛○○所購，是依被告所給的一
    個聯絡電話打給一個自稱「正元」的人，該人會派一位女子拿給其安非他命，其
    於警訊時即謂毒品非向被告所購，但警察未照其所供製作筆錄云云，於本院審理
    中證稱其安非他命非向被告所購，在警訊時其係向警察謂其透過被告打電話向他
    人所購，九十一年六、七月之前，其係與被告一起合買，但九十一年六、七月間
    是依被告所給的電話向他人所購云云，惟經本院訊以其在警訊及偵查中有否說實
    話？其亦經供明在警訊及偵查中所言均屬實（本院卷第七十八頁）；證人甲○○
    於原審改稱其安非他命係與被告一起向他人所購，其係向一位綽號叫「錦元」或
    「阿奇」的人所購，於警訊時其係謂與被告一起去購買，但警察誤為其係向被告
    所購，未依其所供原意製作筆錄云云，於本院審理中證稱其毒品是跟被告一起去
    買的，警訊時其係謂毒品是跟被告一起去買的，但警察誤會其意思云云，惟經本
    院質以在偵查中為何仍供稱其安非他命係向被告所購，該證人竟無言以對（詳本
    院卷第七十九至八十一頁）；證人乙○○於原審改稱其警訊筆錄係於被警察借提
    時，在車上即被警察打一耳光，到警察局警察就叫其在製作好的筆錄上簽名捺印
    ，其未向被告買過毒品，只是曾與被告一起向一名叫「正元」的人買過安非他命
    云云，惟該證人於偵查中經檢察官訊以被借提時有否遭受刑求？及警訊筆錄中所
    供是否依其自由意識而陳述？業據其供明未受刑求，警訊筆錄中所供是依其自由
    意識所為之陳述等語在卷，已詳前述；證人己○○於原審改稱其海洛因是在被告
    住處一起向張雯琪所購，其未向被告買過海洛因及安非他命，於警訊時其因身體
    難過，沒有看筆錄即簽名，為何會有警訊筆錄中所載之內容其也不知道云云，於
    本院審理中證稱當時其係與被告住在一起，毒品係彼二人一起向張雯琪所購，其
    未曾向被告買過毒品，其在警訊時因心裡害怕，被告沒被抓，其才把責任往被告
    身上推云云，惟該證人就其曾於九十一年五月二十一日十八時許，在臺中市○○
    路○段五一巷十號八樓，以一萬三千元向被告購買一包毛重約五‧五公克之海洛
    因，及於九十一年二、三月間在台中市建國市場內以三千元向被告買過一次安非
    他命等事實，業據其分別於警訊或偵查中供明在卷（第一一０七三號偵查卷第十
    二頁、第一一九頁），核與扣案之帳簿內所載金額或日期均無不合（第一一０七
    三號偵查卷第二一四頁、第二０九頁），況其於偵查中復據供稱其於警訊筆錄中
    之陳述，除關於被告辛○○研磨壓縮毒品拿去騙吸毒者，讓他們以為海洛因是未
    被稀釋過的該部分外，其餘均實在（第一一０七三號偵查卷第一一九、一二０頁
    ），亦已詳前述，雖該證人於偵查中尚曾供稱其未向被告買過毒品，其係與被告
    合資，由被告去向張雯琪購買毒品，因其與張雯琪只見過幾次面，不是很熟，各
    人出資之金額一萬元或二萬元不一定，請被告買過三次：九十一年五月二十三日
    早上、九十一年五月二十日晚上、九十一年五月二十二日晚上，地點都在臺中市
    ○○路○段五一巷十號八樓云云，（第一一０七三號偵查卷第一一八、一一九頁
    ），姑不論該三次之時間九十一年五月二十三日早上、二十日晚上、二十二日晚
    上，均與前開九十一年五月二十一日十八時許己○○以一萬三千元向被告購買海
    洛因之時間無涉，且經檢察官對被告訊以其與己○○一起出資向張雯琪購買毒品
    時，是由何人出面向張雯琪購買？被告竟供稱係一起出面向張雯琪購買（第一一
    ０七三號偵查卷第一八０頁），與己○○所供係合資由被告去向張雯琪購買等情
    亦顯有出入。本院審酌上開各情，認己○○、乙○○、丁○○、甲○○等證人所
    為翻異，均屬事後迴護被告之詞，均不足採為有利於被告之證據。
  (9)查販賣毒品，妝害國人身心健康至鉅，久經政府懸為厲禁，任何人倘非基於營利
    之意圖，自無甘冒嚴刑峻罰之風險，本件被告販賣之次數又不只一、二次，其持
    以販賣之毒品究係以如何之價格販入，除非其願據實供述，關於其販入與賣出之
    價差誠難知悉，然因此即謂其販賣毒品非基於營利之意圖，顯與情理有悖，被告
    顯係基於營利之意圖而從事毒品之販賣，當無可置疑。被告所辯，無非飾卸之詞
    ，不足採信，事證明確，被告犯行，堪以認定。
二、核被告辛○○所為，係犯毒品危害防制條例第四條第一項之販賣第一級毒品罪、
    及同條第二項之販賣第二級毒品罪。被告因販賣而持有海洛因、安非他命之低度
    行為，為販賣之高度行為所吸收，不另論罪。被告與上開不詳姓名之成年女子彼
    此間，就附表編號３所示犯行有犯意聯絡及行為分擔，均為共同正犯。被告先後
    多次販賣安非他命之犯行，時間密接，犯罪構成要件相同，顯係基於概括犯意反
    覆為之，為連續犯，應論以一罪，除其法定刑為無期徒刑部分不得加重其刑外，
    應依法加重其刑。被告前因違反麻醉藥品管理條例案件，經本院於民國八十六年
    一月二十二日以八十五年度上易字第二八０四號判決處有期徒刑八月確定，於八
    十六年十月三十一日縮短刑期執行完畢；另因違反毒品危害防制條例案件，經本
    院於九十年二月十三日以八十九年度上易字第一三七一號判決處有期徒刑六月確
    定，於九十年四月二日易科罰金執行完畢，有臺灣高等法院被告全國前案紀錄表
    附卷可稽，其受有期徒刑執行完畢後未滿五年，再犯本件有期徒刑以上刑之罪，
    應論以累犯，除法定刑為死刑、無期徒刑部分不得加重其刑外，就其所犯販賣第
    二級毒品部分，應依法遞加重其刑。關於本件被告販賣海洛因部分，其僅販賣一
    次，交易之價款亦僅一萬三千元，較諸一般大盤或中盤之毒販，情節尚屬輕微，
    而販賣第一級毒品之法定刑為死刑或無期徒刑，情輕法重，倘對被告處以法定最
    低刑，猶嫌過重，審酌其犯罪之情狀，尚非無可憫恕，爰予酌量減輕其刑。被告
    所犯上開二罪，犯意各別，犯罪構成要件互異，應分論併罰。扣案之(1)海洛因七
    包（合計淨重四五‧二公克）、海洛因殘渣袋八個（已無從與毒品析離）、安非
    他命二包（合計毛重三‧五公克，九十一年五月三十一日在台中市○○區○○路
    一０九號四樓之五所查扣），係查獲之毒品，應依毒品危害防制條例第十八條第
    一項前段宣告沒收銷燬之；(2)電子磅秤一台（九十一年五月三十一日在台中市○○區○○路一０九號四樓之五所查扣）、壓縮器二台、研磨機一台、藥鏟五支、
    帳冊二本、帳單二紙、夾鍊袋一百二十個、分裝袋一大包，係被告所有供販賣毒
    品所用之物，應依毒品危害防制條例第十九條第一項規定，宣告沒收。(3)被告販
    賣第一級毒品所得一萬三千元、及販賣第二級毒品所得十二萬二千五百元，均應
    依毒品危害防制條例第十九條第一項宣告沒收，如全部或一部不能沒收時，以其
    財產抵償之。(4)另安非他命三包（毛重共計九九‧七公克，於九十一年五月三十
    一日在台中市○○區○○路一０九號四樓之五所查扣），業經臺灣臺中地方法院
    檢察署檢察官另以九十二年度執聲字第七五一號聲請單獨宣告沒收，經原審法院
    於九十二年四月二十一日以九十二年度聲字第一三六七號裁定宣告沒收銷燬之，
    並經臺灣臺中地方法院檢察署檢察官以九十二年五月二十一日中檢盛執字第三六
    四八四號處分命令沒收銷燬在案，及屬己○○所有之電子磅秤一台（九十一年五
    月二十三日十七時許，在臺中市○○路○段五一巷十號八樓辛○○住處所查扣）
    ，亦經原審法院另於九十一年度訴字第一八一三號己○○毒品危害防制條例一案
    之判決中宣告沒收，並經經臺灣臺中地方法院檢察署檢察官以九十一年十月三日
    中檢盛執字第六九一一六號處分命令沒收在案，其餘扣案物品，則查無證據足認
    係供被告販賣毒品所用或預備之物，亦非違禁物，爰均不予宣告沒收。
三、公訴意旨另以：(1)被告另於九十一年五月二十日、二十二日、二十三日（其中一
    次應係上開九十一年五月二十一日十八時許該次之誤載），連續在台中市○○路
    ○段五十一巷十號八樓住處，每次均將一包重約五‧五公克之海洛因以一萬三千
    元之代價，販賣予己○○三次。(2)九十一年五月間，每次均將代價五千元之安非
    他命透過一姓名不詳之成年女子，持往台中市○○路「特力屋」量販店附近賣給
    丁○○約五次。惟查：(1)被告除於九十一年五月二十一日十八時許（該次應係上
    開九十一年五月二十日、二十二日、二十三日其中一次之誤載），在台中市○○
    路○段五十一巷十號八樓住處販賣一萬三千元之海洛因予己○○外，尚乏積極證
    據足認被告確有販賣海洛因予己○○之其他犯行；(2)被告除將各五千元之安非他
    命交由一姓名不詳之成年女子，持往台中市○○路「特力屋」量販店附近賣給丁○○四次外，亦乏積極證據足認被告確曾與該不詳姓名之成年女子共同販賣安非
    他命予丁○○五次，其事證均已詳前述，惟公訴意旨認被告上開論罪科刑部分與
    其餘起訴部分之犯行有裁判上一罪之連續關係，爰就其餘起訴部分不另為無罪之
    諭知。
四、原審對被告論罪科刑，固非無見，惟(1)上開已於另案執行沒收或沒收並銷燬之電
    子磅秤一台、及安非他命三包（毛重共計九九‧七公克），原審仍予諭知沒收或
    沒收銷燬之。(2)被告僅販賣海洛因予己○○一次，原審認係販賣海洛因予己○○
    二次。(3)被告係販賣各五千元之安非他命予丁○○四次，原審認被告販賣各一萬
    六千五百元、一萬元、一萬元、八千元、八千元之安非他命予丁○○五次。(4)被
    告各販賣一一０００元、六五００元、一００００元、一０五００元、一一００
    ０元、一一０００元、一００００元、九五００元，共計七萬九千五百元之安非
    他命予乙○○，原審認被告係各販賣一一０００元、一一０００元、一０五００
    元、一００００元、六五００元，共計四九０００元之安非他命予乙○○，均有
    未洽。被告上訴意旨仍執陳詞，空言指摘原判決不當，雖無理由，惟原判決既有
    可議，本院仍應將原判決撤銷改判，爰審酌被告無視毒品對人身心之戕害至深至
    慘，竟意圖營利，不惜販賣安非他命及海洛因，危害社會，犯罪之動機惡劣，犯
    後復飾詞圖卸刑責，毫無悔意等一切情狀，就其販賣第一級毒品海洛因部分，量
    處有期徒刑十二年，扣案之第一級毒品海洛因柒包（合計淨重肆拾伍點貳公克）
    、海洛因殘渣袋捌個，均沒收銷燬之，扣案之壓縮器貳台、研磨機壹台、電子磅
    秤壹台、帳冊貳本、帳單貳張、分裝袋壹大包、夾鍊袋壹佰貳拾個、藥鏟伍支，
    均沒收，販賣第一級毒品所得一萬三千元沒收，如全部或一部不能沒收時，以其
    財產抵償之；就其販賣第二級毒品安非他命部分，量處有期徒刑八年，扣案之安
    非他命二包（毛重共三‧五公克）均沒收銷燬之，扣案之壓縮器貳台、研磨機壹
    台、電子磅秤壹台、帳冊貳本、帳單貳張、分裝袋壹大包、夾鍊袋壹佰貳拾個、
    藥鏟伍支均沒收，販賣第二級毒品所得十二萬二仟五佰元沒收，如全部或一部不
    能沒收時，以其財產抵償之；並定其應執行刑為有期徒刑拾捌年，販賣第一級毒
    品所得壹萬參仟元、販賣第二級毒品所得拾貳萬貳仟伍佰元均沒收，如全部或一
    部不能沒收時，以其財產抵償之，扣案之第一級毒品海洛因柒包（合計淨重四十
    伍‧二公克）、海洛因殘渣袋捌個、安非他命二包（毛重共三‧五公克）均沒收
    銷燬之，扣案之壓縮器貳台、研磨機壹台、電子磅秤壹台、帳冊貳本、帳單貳張
    、分裝袋壹大包、夾鍊袋壹佰貳拾個、藥鏟伍支，均沒收。
五、據上論斷，應依刑事訴訟法第三百六十九條第一項前段、第三百六十四條、第二
    百九十九條第一項前段、毒品危害防制條例第四條第一項、第二項、第十八條第
    一項前段、第十九條第一項，刑法第十一條、第二十八條、第五十六條、第四十
    七條、第五十九條、第五十一條第五款，判決如主文
本案經檢察官丙○○到庭執行職務。
中      華  民      國      九十二    年    十二    月    三十一    日
                                   臺灣高等法院臺中分院刑事第十庭
                                         審判長法  官  林  照  明
                                               法  官  王      銘
                                               法  官  蔡  名  曜
右正本證明與原本無異。
如不服本判決應於收受送達後十日內向本院提出上訴書狀，其未敘述上訴之理由者並
得於提起上訴後十日內向本院補提理由書（均須按他造當事人之人數附繕本）。
                                               書記官    錫  彬
中      華      民      國    九十三     年      一      月     五      日
附表：
  編號  對  象（綽號）  時間、地點及次數          各  次  交  易  金  額
  １    己○○（豆花）  九十一年二、三月間，在臺  三千元
                        中市建國市場內，共一次
  ２    甲○○（阿欽）  九十一年五月間，在臺中市  一萬六千元（九十一年五
                        五權西路與文心路口附近，  月十四日）、二千元、二
         共三次                      千元，共計二萬元
  ３    丁○○（阿聲）  九十一年三月至五月間，在  每次均五千元，四次共計
                        臺中市○○路「特力屋」量  二萬元
                        販店後方，共四次
  ４    乙○○（黑貓）  九十一年二月至四月間，在  一萬一千元，六千五百元
                        臺中市○○路○段五一巷十  、一萬元、一萬零五百元
                        號八樓，共四次              ，一萬一千元，一萬一千
                                                  元、一萬元、九千五百元
                                                  ，共計七萬九千五百元
                                                                        Ｆ


司法院資訊處製作；財團法人民間司法改革基金會備份。
